【裁判字號】    92,易,285
【裁判日期】    920924
【裁判案由】    毒品危害防制條例
【裁判全文】
臺灣苗栗地方法院刑事判決                          九十二年度易字第二八五號
    公  訴  人  臺灣苗栗地方法院檢察署檢察官
    被      告  甲○○  男  五.
右列被告因毒品危害防制條例案件，經檢察官提起公訴（九十二年度毒偵字第四七四
號），經本院合議庭裁定改由受命法官獨任依簡式審判程序，判決如左：
    主  文
甲○○施用第二級毒品，處有期徒刑捌月。
    事  實
一、甲○○前於民國八十七、八十八年間因施用毒品案件，先後二次經本院裁定送觀
    察、勒戒後，均認無繼續施用毒品之傾向，由臺灣苗栗地方法院檢察署檢察官分
    別於八十八年二月二十日及同年七月三十一日以八十八年度偵字第八七七號及八
    十八年度偵緝字第二二六號為不起訴處分確定；詎甲○○仍不知悔改，於前開不
    起訴處分確定後五年內，復因三犯施用毒品案件，經本院裁定送戒治處所施以強
    制戒治一年，執行中經評定為合格已無繼續戒治必要，經本院於九十一年十月三
    日以九十一年度毒聲字第八０二號裁定停止戒治，所於戒治期間，付保護管束（
    於九十一年十月十八日停止戒治出所，期滿日期為九十二年二月二十一日），而
    甲○○前開三犯使用毒品犯行，經本院於九十一年五月二十四日以九十一年度苗
    簡字第三０一號，判處有期徒刑六月，如易科罰金，以三百元折算一日確定（目
    前執行中，不構成累犯）。詎甲○○猶不知悔改，於付保護管束期滿後，竟另基
    於施用第二級毒品安非他命之犯意，於九十二年四月七日晚上某時許，在苗栗市
    ○○里○○路四十七號二樓租屋處，以將安非他命置於玻璃球吸食器內，在下以
    打火機燒烤使生煙霧以鼻吸食之方式，施用第二級毒品安非他命一次。嗣於九十
    二年四月八日，因上開三犯施用毒品案件進入臺灣臺中監獄苗栗分監執行時，為
    監所人員採尿送驗結果，呈甲基安非他命陽性反應，始查悉上情（施用工具打火
    機、玻璃球吸食器均未扣案）。
二、案經臺灣苗栗看守報請臺灣苗栗地方法院檢察署檢察官偵查起訴。
    理  由
一、訊據被告甲○○對於右揭時、地施用第二級毒品安非他命之事實，於本院審理時
    坦承不諱，而其於九十二年四月八日，因之前三犯施用毒品案件進入臺灣臺中監
    獄苗栗分監執行時，經監所人員採集其尿液送檢驗結果，呈甲基安非他命陽性反
    應等情，有臺灣苗栗看守所九十二年五月二十六日苗所政字第０九二０００一０
    五五號函暨中山醫學大學附設醫院藥物濫用檢測中心九十二年五月九日所出具之
    確認結果報告附卷可按。次查，被告前於八十七、八十八年間因施用毒品案件，
    先後二次經本院裁定送觀察、勒戒後，均認無繼續施用毒品之傾向，由臺灣苗栗
    地方法院檢察署檢察官分別於八十八年二月二十日及同年七月三十一日以八十八
    年度偵字第八七七號及八十八年度偵緝字第二二六號為不起訴處分確定；詎甲○
    ○仍不知悔改，於前開不起訴處分確定後五年內，復因三犯施用毒品案件，經本
    院裁定送戒治處所施以強制戒治一年，執行中經評定為合格已無繼續戒治必要，
    經本院於九十一年十月三日以九十一年度毒聲字第八０二號裁定停止戒治，所於
    戒治期間，付保護管束（於九十一年十月十八日停止戒治出所，期滿日期為九十
    二年二月二十一日），而邱闊財前開三犯使用毒品犯行，經本院於九十一年五月
    二十四日以九十一年度苗簡字第三０一號，判處有期徒刑六月，如易科罰金，以
    三百元折算一日確定（目前執行中，不構成累犯）等情，有前開不起訴處分書、
    刑事簡易判決影本各一份及臺灣高等法院被告全國前案紀錄表、刑案資料查註紀
    錄表一份附卷可稽。足見被告本件施用第二級毒品安非他命，確係三犯以上（即
    四犯）施用第二級毒品犯行，應予依法論科，其施用第二級毒品犯行堪予認定。
二、查安非他命為毒品危害防制條例第二條第二項第二款所定之第二級毒品。核被告
    甲○○所為，係犯毒品危害防制條例第十條第二項之施用第二級毒品罪。被告施
    用前持有毒品之行為，意在供己施用，故持有之低度行為，應為施用之高度行為
    所吸收，不另論罪。爰審酌被告前因施用毒品案件前曾經觀察、勒戒及強制戒治
    ，甫於強制戒治後、入監服刑前，即復犯本件之罪，顯無確切戒斷毒品之決心，
    且無視於毒品對於自身健康之戕害及國家對於杜絕毒品犯罪之禁令，不知戒除惡
    習，惡性非輕，然念及被告犯後坦承犯行，且施用毒品安非他命乃自傷行為，並
    無具體危害他人法益，施用毒品者均有相當程度之成癮性及心理依賴，其犯罪心
    態與一般犯罪之本質並不相同，容應以「病人」之角度為考量，並側重適當之醫
    學治療及心理矯治為宜，且被告已受長時間之強制戒治，固屬保安處分之一種，
    然既與其所應受之刑罰，同係限制人身自由，揆諸比例原則，應予適當量刑等一
    切情狀，量處如主文所示之刑，以資懲儆。另被告施用安非他命之玻璃球吸食器
    、打火機等工具均未扣案，被告供稱均已丟棄，亦無證據顯示仍屬存在，為免日
    後執行發生困難，爰不予宣告沒收，一併敘明之。
據上論斷，應依刑事訴訟法第二百九十九條第一項前段，毒品危害防制條例第十條第
第二項，判決如主文。
本案經檢察官張文傑到庭執行職務
中      華      民      國    九十二    年      九      月    二十四    日
                                臺灣苗栗地方法院刑事第三庭
                                          法  官  顧 正 德
右正本證明與原本無異
如不服本判決，應於判決送達後十日內向本院提出上訴狀（應附繕本）
                                          書記官  黃 正 中
中      華      民      國    九十二    年      九      月    二十四    日
附錄本判決論罪科刑法條全文：
毒品危害防制條例第十條第二項
施用第二級毒品者，處三年以下有期徒刑。


司法院資訊處製作；財團法人民間司法改革基金會備份。
